臺灣臺北地方法院刑事判決
110年度審易字第2210號
公  訴  人  臺灣臺北地方檢察署檢察官
被      告  周敬倫



上列被告因竊盜案件，經檢察官提起公訴（110年度偵字第28911
號），因被告於本院準備程序中，就被訴事實為有罪之陳述，經
告知簡式審判程序意旨，並聽取公訴人及被告之意見後，改依簡
式審判程序審理，判決如下：
    主      文
周敬倫犯攜帶兇器竊盜罪，處有期徒刑柒月。
    事實及理由
一、本案被告周敬倫所犯係死刑、無期徒刑或最輕本刑為3年以
    上有期徒刑以外之罪，且非高等法院管轄第一審案件之罪，
    其於本院準備程序中就被訴事實為有罪之陳述，由本院裁定
    以簡式審判程序加以審理，且依刑事訴訟法第273條之2、第
    159條第2項規定，不適用傳聞法則有關限制證據能力之相關
    規定；另依同法第310條之2準用同法第454條之規定，得製
    作略式判決書，如認定之犯罪事實、證據及應適用之法條，
    與起訴書之記載相同者，得引用之，合先敘明。　
二、本案除起訴書犯罪事實欄一、第1行所載「凌晨2時31分許」
    ，應予更正為「凌晨2時18分許」；第4至5行所載「竟即基
    於意圖為自己不法所有之竊盜犯意」，應予補充為「意圖為
    自己不法之所有，基於加重竊盜之犯意」；證據部分另應補
    充增列「被告周敬倫於本院準備程序中及審理時之自白（見
    本院卷第41頁、第46至47頁、第49頁）」外，其餘犯罪事實
    及證據均引用檢察官起訴書之記載（如附件）。　
三、論罪科刑之依據： 　
  ㈠按刑法第321條第1項第3款所稱兇器，其種類並無限制，凡客
    觀上足對人之生命、身體、安全構成威脅，具有危險性之兇
    器均屬之，且祇須行竊時攜帶此種具有危險性之兇器為已足
    ，並不以攜帶之初有行兇之意圖為必要（最高法院79年台上
    字第5253號判決先例要旨可資參照）。經查，被告周敬倫持
    以行竊之六角板手1支雖未扣案，惟既足以拆卸固定於機車
    後座之扶手，顯見其質地堅硬，客觀上足以對人之生命、身
    體、安全構成威脅，而屬具有危險性之兇器無訛。是核被告
    所為，係犯刑法第321條第1項第3款之攜帶兇器竊盜罪。
　㈡爰以行為人之責任為基礎，審酌被告已有相類罪質之竊盜前
    科（不構成累犯），此有臺灣高等法院被告前案紀錄表附卷
    供參，素行非佳。其不思以正當方式謀取財物，率爾竊取他
    人財物，侵害他人財產權，所為實不足取；惟念其坦承犯行
    ，所竊財物已返還予告訴人江彥儒，此有贓物認領保管單在
    卷為憑（見偵字卷第23頁）；參以告訴人未到庭，致被告未
    能與告訴人達成和解之情節（見本院卷第41頁）；併審酌被
    告自述高中休學之智識程度、從事工程業、月薪約新臺幣2
    、3萬元、未婚、無需扶養對象之家庭生活經濟狀況（見本
    院卷第49至50頁）；復考量本案所竊財物價值，暨其犯罪之
    動機、目的及手段等一切情狀，爰量處如主文所示之刑，以
    資懲儆。
四、沒收部分： 
　㈠被告所竊物品雖為被告之犯罪所得，惟業已發還告訴人一節
    ，有贓物認領保管單附卷可稽（見偵字卷第23頁），是依刑
    法第38條之1第5項規定，不予宣告沒收。
　㈡未扣案之六角板手1支，固為供本案犯行所用之物，然卷內並
    無證據證明係被告所有，且非屬違禁物，爰不予宣告沒收，
    併此敘明。
據上論斷，應依刑事訴訟法第273條之1第1項、第310條之2、第4
54條第2項、第299條第1項前段，刑法第321條第1項第3款，刑法
施行法第1條之1第1項，判決如主文。
本案經檢察官林岫璁提起公訴，檢察官劉文婷到庭執行職務。
中　　華　　民　　國　　111 　年　　3 　　月　　16　　日
　　　　　　　　　刑事第二十二庭  法　官  葉詩佳
上正本證明與原本無異。 
如不服本判決應於收受送達後20日內向本院提出上訴書狀，並應
敘述具體理由；其未敘述上訴理由者，應於上訴期間屆滿後20日
內向本院補提理由書（均須按他造當事人之人數附繕本）「切勿
逕送上級法院」。告訴人或被害人如對於本判決不服者，應具備
理由請求檢察官上訴，其上訴期間之計算係以檢察官收受判決正
本之日期為準。 因疫情而遲誤不變期間，得向法院聲請回復原
狀。
                                  書記官  巫佳蒨 
中　　華　　民　　國　　111 　年　　3 　　月　　16　　日
附錄本案論罪科刑法條全文：
中華民國刑法第321條
犯前條第1項、第2項之罪而有下列情形之一者，處6月以上5年以
下有期徒刑，得併科50萬元以下罰金：
一、侵入住宅或有人居住之建築物、船艦或隱匿其內而犯之。
二、毀越門窗、牆垣或其他安全設備而犯之。
三、攜帶兇器而犯之。
四、結夥三人以上而犯之。
五、乘火災、水災或其他災害之際而犯之。
六、在車站、港埠、航空站或其他供水、陸、空公眾運輸之舟、
    車、航空機內而犯之。
前項之未遂犯罰之。　　　　　　　　
附件：　
臺灣臺北地方檢察署檢察官起訴書
                                    110年度偵字第28911號
　　被　　　告　周敬倫　男　23歲（民國00年0月00日生）
　　　　　　　　　　　　住新北市○○區○○路000巷0弄00號                          2樓
　　　　　　　　　　　　居新北市○○區○○路000巷00○0號
　　　　　　　　　　　　　5樓
　　　　　　　　　　　　國民身分證統一編號：Z000000000號
上列被告因竊盜案件，業經偵查終結，認應提起公訴，茲將犯罪
事實及證據並所犯法條分敘如下：
　　　　犯罪事實
一、周敬倫於民國110年9月5日凌晨2時31分許，騎乘車牌號碼00
    0-0000號普通重型機車，行經新北市○○區○○路0巷0號前時，
    見江彥儒所有停放在該址附近之車牌號碼000-000號普通重
    型機車後座扶手1對外型炫麗，竟即基於意圖為自己不法所
    有之竊盜犯意，持客觀上足以充為兇器之內六角板手，將上
    開後座扶手卸下後竊離現場得手。嗣江彥儒發覺扶手遭竊，
    訴警究辦，始循線查悉上情。
二、案經江彥儒訴由新北市政府警察局新店分局報告偵辦。
　　　　證據並所犯法條
一、證據清單及待證事實：

編號 證據名稱 待證事實 1 被告周敬倫於警詢、偵查中之自白。 全部犯罪事實。  2 告訴人江彥儒於警詢之指訴。  3 路口監視錄影畫面截圖10張。  4 遭竊扶手採證影像1張、新北市政府警察局新店分局扣押筆錄、贓物認領保管單各1份。  5 車輛詳細資料報表1份。  
二、核被告所為，係犯刑法第320條第1項、同法第321條第1項第
    3款之攜帶兇器竊盜罪嫌。未扣案內六角板手為本案之犯罪
    工具，請依刑法第38條第2項、第4項規定，宣告沒收之，如
    全部或一部不能或不宜執行沒收，追徵其價額。至告訴人遭
    竊機車後座扶手1對，業具告訴人具領發還，有前開贓物認
    領保管單在卷可考，依刑法第38條之1第5項規定，爰不另聲
    請沒收。
三、依刑事訴訟法第251條第1項提起公訴。
　　此　致
臺灣臺北地方法院
中　　華　　民　　國　 110　　年　　12　　月　　8 　　日
　　　　　　　　　　　　　　　檢　察　官　林岫璁
本件正本證明與原本無異
中　　華　　民　　國　 110　　年　　12  　月　　21　　日
　　　　　　　　　            書　記　官  鍾承儒
附錄本案所犯法條全文
中華民國刑法第320條
意圖為自己或第三人不法之所有，而竊取他人之動產者，為竊盜
罪，處 5 年以下有期徒刑、拘役或 50 萬元以下罰金。
意圖為自己或第三人不法之利益，而竊佔他人之不動產者，依前
項之規定處斷。
前二項之未遂犯罰之。
中華民國刑法第321條
犯前條第 1 項、第 2 項之罪而有下列情形之一者，處 6 月以
上 5 年以下有期徒刑，得併科 50 萬元以下罰金：
一、侵入住宅或有人居住之建築物、船艦或隱匿其內而犯之。
二、毀越門窗、牆垣或其他安全設備而犯之。
三、攜帶兇器而犯之。
四、結夥三人以上而犯之。
五、乘火災、水災或其他災害之際而犯之。
六、在車站、港埠、航空站或其他供水、陸、空公眾運輸之舟、
    車、航空機內而犯之。
前項之未遂犯罰之。